【裁判字號】    98,交抗,431
【裁判日期】    980714
【裁判案由】    聲明異議
【裁判全文】
臺灣高等法院高雄分院刑事裁定         98年度交抗字第431號
抗  告  人
即受處分人  甲○○
上列抗告人因違反道路交通管理處罰條例事件聲明異議案件，不
服臺灣高雄地方法院中華民國98年5 月27日裁定（98年度交聲字
第1005號），提起抗告，本院裁定如下：
    主  文
抗告駁回。
    理  由
一、抗告意旨略以：抗告人即受處分人甲○○（下稱抗告人）於
    民國98年2 月7 日下午4 時8 分許，騎乘YAT-632 號機車行
    經高雄市○○○路、凱旋路口時，並無闖紅燈，亦不知警員
    示意其停車，復無監視錄影帶或其他證據足佐抗告人有闖紅
    燈之情，自不得以舉發警員之證言，即認抗告人有違規行為
    。
二、按汽車駕駛人，行經有燈光號誌管制之交岔路口闖紅燈者，
    處1800元以上5400元以下罰鍰；汽車駕駛人，駕駛汽車有違
    反本條例之行為，經交通勤務警察或依法令執行交通稽查任
    務人員制止時，不聽制止或拒絕停車接受稽查而逃逸者，除
    按各該條規定處罰外，處3000元以上6000元以下罰鍰，道路
    交通管理處罰條例第53條第1 項、第60條第1 項分別定有明
    文。又汽車駕駛人有下列各款所列條款之一者，除依原條款
    處罰鍰外，並予記點：(一)有…第60條第1 項情形之一者，各
    記違規點數一點；(三)有…第53條情形之一者，各記違規點數
    三點，亦為道路交通管理處罰條例第63條第1 項第1 款、第
    3 款所明定。
三、經查，抗告人於98年2 月7 日下午4 時8 分許，騎乘YAT-63
    2 號機車行經高雄市○○○路、凱旋路有燈光號誌管制之交
    岔路口時闖紅燈，並拒絕停車接受稽查而逃逸之事實，已經
    證人即舉發警員乙○○於原審結證稱其與同事正執行巡邏勤
    務時，發現1 名男子騎乘YAT-632 號機車闖紅燈，其旋鳴警
    笛及搖下車窗大喊2 聲請該男子停車，當時距離約3 公尺左
    右，該名男子有回頭看，但未停車受檢，逕行騎入夢時代百
    貨公司機車停車場等語明確（見原審卷第20－21頁）。再抗
    告人就其於上開時間騎機車行經上開地點之情，亦不爭執。
    足認證人即警員乙○○證述抗告人於上開時間騎機車行經上
    開地點等情，並無虛構或誤認之情形。又參以證人即警員乙
    ○○與抗告人素不相識，亦無怨隙，而係於依法執行勤務時
    ，於上開時、地偶遇抗告人，衡情，抗告人倘無闖紅燈之違
    規行為及拒絕停車接受稽查而逃逸之情，證人即警員乙○○
    豈有甘冒觸犯偽證之罪責，故意設詞誣陷抗告人之必要？另
    抗告人於原審亦陳述警員有向其「喂」1 聲等語。依此，抗
    告人確有聽聞證人即警員乙○○對其出聲示意，而參諸常情
    ，證人即警員乙○○與抗告人既非親非故，證人即警員乙○
    ○應無可能無端向抗告人「喂」1 聲，抗告人即無誤認證人
    即警員乙○○係與其打招呼，是抗告人應可知悉證人即警員
    乙○○示意其停車接受稽查。綜上各情，證人即警員乙○○
    證述抗告人騎機車行經有燈光號誌管制之交叉路口闖紅燈及
    拒絕停車接受稽查而逃逸，應堪以信為實在。抗告人騎機車
    行經有燈光號誌管制之交叉路口闖紅燈及拒絕停車接受稽查
    而逃逸，應堪認定。抗告意旨以其並無闖紅燈及拒絕停車接
    受稽查而逃逸，為無可採。從而，原審駁回抗告人之聲明異
    議，即屬正當。抗告人之抗告，為無理由，應予駁回。
三、據上論結，應依道路交通案件處理辦法第26條、刑事訴訟法
    第412 條，裁定如主文。
中    華    民    國    98    年    7     月    14    日
                  刑事第八庭    審判長法  官   洪兆隆
                                      法  官   陳志銘
                                      法  官   郭玫利
以上正本證明與原本無異。
不得再抗告。
中    華    民    國    98    年    7     月    14    日
                                      書記官   楊茱宜


司法院資訊處製作；財團法人民間司法改革基金會備份。
